臺灣桃園地方法院民事簡易判決
110年度桃簡字第1492號
原      告  陳瀅如  
訴訟代理人  董子祺律師
被      告  陳玉專  
上列當事人間請求損害賠償事件，本院於民國111年5月4日言詞
辯論終結，判決如下：
    主      文
原告之訴駁回。
訴訟費用由原告負擔。
    事實及理由
一、原告主張：原告與訴外人甲○○為配偶，被告亦明知此情，竟
    仍與甲○○發展不正交往。除於民國109年1月13日收受甲○○給
    予之新臺幣（下同）40萬元款項外，更於同年2月28日、9月
    13日、11月14日、22日、12月6日、12日多次與甲○○共同出
    入汽車旅館與溫泉會館等處；並一再以夫妻之外觀共同購物
    、出遊、連袂出席甲○○之家庭聚餐，以此等逾越男女正常社
    交分際之行為，破壞原告婚姻及家庭生活之圓滿，侵害原告
    基於配偶關係之身分法益情節重大。故依民法第184條第1項
    前段、第195條第1項前段、第3項之規定提起本件訴訟，請
    求被告賠償相當之慰撫金。並聲明：被告應給付原告50萬元
    ，及自起訴狀繕本送達翌日起至清償日止，按年息5%計算之
    利息。
二、被告則以：原告上開主張並非屬實。被告僅是因向甲○○借款
    ，為還款而與甲○○聯絡、接觸，剛好偶爾一起參加甲○○之聚
    餐行程，其行為並無侵害原告權利。並聲明：原告之訴駁回
    。
三、本院之判斷：
(一)按因故意或過失，不法侵害他人之權利者，負損害賠償責任
    ；不法侵害他人之身體、健康、名譽、自由、信用、隱私、
    貞操，或不法侵害其他人格法益而情節重大者，被害人雖非
    財產上之損害，亦得請求賠償相當之金額；前2 項規定，於
    不法侵害他人基於父、母、子、女或配偶關係之身分法益而
    情節重大者，準用之，民法第184 條第1 項前段、第195 條
    第1 項前段、第3 項分別定有明文。又婚姻係以配偶之共同
    生活為其目的，配偶間互守誠實，係為確保其共同生活之圓
    滿安全及幸福之必要條件，故配偶之一方與第三者有不誠實
    之行為，該行為足以破壞婚姻生活之圓滿安全及幸福，且情
    節重大，即為違反因婚姻契約之義務而侵害他方之權利，該
    第三者與不誠實之配偶，即為共同侵害配偶權之侵權行為人
    。然而，何種行為得以評價為侵害配偶權之行為，仍應以配
    偶關係中情感、身分與性相關行為獨占之本質，視當前之社
    會觀念、當事人之背景、人際關係、行為情境而定。以現今
    一般觀念，包括與異性（或同性）發生性行為，或單獨同宿
    、同床共眠、裸湯共浴、擁抱接吻等涉及情愛意涵之行為，
    或於社交生活中自居於配偶之地位而向他人公示者，均足當
    之，固較無疑問；但倘為購物、出遊、聚餐等常見之社交行
    為，則須依其情節足認有親密交往之意涵者，始能認為侵害
    配偶權之行為，否則不免對於有配偶之人與第三人間社交往
    來之一般行為自由造成過度限制。
(二)本件原告主張被告有1.收受甲○○40萬元匯款、2.與甲○○多次
    共同前往汽車旅館與溫泉會館、3.以夫妻外觀與甲○○共同外
    出購物消費、4.與甲○○聯袂出席家族聚餐等行為，而侵害其
    配偶權。然查：
　1.甲○○曾於109年1月13日匯款40萬元予被告之事實，雖據原告
    提出存摺交易明細為據（見本院卷第8頁），然金錢給付之
    原因本有多端，與異性間親密交往難認有何當然緊密之關聯
    ，何以能認為侵害原告配偶權之行為，亦未見原告為合理說
    明，原告此部分之主張自屬無據。
　2.原告雖提出甲○○信用卡消費明細，主張甲○○於109年2月28日
    、9月13日、11月14日、22日、12月6日、12日，多次至汽車
    旅館或溫泉會館消費（見本院卷第11至12頁）；然僅依此等
    消費紀錄，實無從得知甲○○是否係與被告共同前往該等處所
    。原告雖另提出日期記載為109年12月7日之FACEBOOK網站貼
    文與照片截圖1張（見本院卷第13頁反面），主張被告至少
    於109年12月6日、7日間有與甲○○在烏來「雲之湯溫泉會館
    」共宿；然觀諸該則貼文，其發文者為「印巴風情服飾店」
    而非被告，文字內容則是記載「感謝粉絲美女分享烏來旅拍
    」，另經查詢，該服飾店係址設桃園市中壢區，亦非在烏來
    風景區開設；依此情形，堪認該則貼文應是被告將其出遊照
    片分享予印巴風情服飾店後，再經該店家轉發分享，並非事
    發當下之打卡紀錄，其實際發生日期是否與發文日期一致，
    已非無疑。退而言之，縱認被告有於109年12月7日之日間前
    往烏來，其是否有與甲○○在溫泉會館共宿、有無發生其他親
    密舉止等節，亦均無其他證據可佐，依上開說明，亦不能僅
    因二人同時前往烏來，即認定有侵害配偶權之行為。
　3.原告雖又提出印巴風情服飾店之臉書貼文截圖，主張被告與
    甲○○以夫妻之外觀一同外出購物，而侵害原告配偶權（見本
    院卷第13頁正面），然而，該等貼文雖記載「大哥真是超可
    愛啦！老婆說喜歡我們家的衣服，就專程從台中開車再漂亮
    老婆來買衣服，自己也順便民族瘋一下！寵妻魔人無誤」之
    文字內容，惟此情形究係因被告與甲○○主動宣稱為夫妻身分
    ，或僅是於購物過程中對店家之此等認知消極未為否認，甚
    至單純僅為店家自行所為推斷，實非明確，尚難證明被告有
    在社交上以甲○○配偶自居，而侵害原告配偶身分地位之行為
    。再觀諸該等貼文所附照片，被告與甲○○亦僅是並肩拍照，
    未見有何明顯過度親暱之舉止。原告以此主張被告有侵害配
    偶權之行為，亦非有據。　
　4.原告主張被告於109年7月1日、109年10月25日、110年3月2
    日一再與甲○○連袂出席家族聚餐一節，雖提出照片為據（見
    本院卷第14頁），然依照片內容，甲○○與被告均僅係於用餐
    場合正常合照，未見有其他親密舉止。且被告究係以何種身
    分參與該等聚會，亦無其他證據可資證明，原告主張被告與
    甲○○於該場合以夫妻、伴侶之外觀自居，亦欠實據。從而，
    原告主張被告以此行為侵害其配偶權，亦非可採。
　5.原告雖另提出甲○○傳送予原告之姊丙○○、內容記載「大姊你
    好，有一件事想拜託你轉告我老婆，雖然我做錯事，我願意
    承擔我的後果，不求他的原諒，要跟我離婚我都願意，麻煩
    你告訴他一聲，謝謝」之訊息（見本院卷第10頁），及甲○○
    張貼於原告娘家門首，內容記載「老婆我錯了，對不起你，
    我不是有心傷害你，我是大壞蛋，再給我一次機會補償你對
    我的好，心中感謝你喔。讓我們二人好好生活，不要再生氣
    哦，愛你的老公」之便條（見本院卷第9頁）；然而，足以
    導致配偶不悅之社交往來行為，與足以構成民法侵權行為責
    任之侵害配偶權行為，範圍本非當然相同。依上開客觀事證
    ，既不足以認定被告與甲○○之往來情形有達到逾越正常分際
    之親密交往程度，縱甲○○就此向原告認錯，仍無從當然推論
    被告之行為即有侵害原告之配偶權。
　6.另關於被告與甲○○之交往情形，證人即原告與甲○○之女乙○○
    於言詞辯論時到庭證稱：我最初是聽原告提及甲○○有在外面
    與被告交往，後來也有在甲○○親戚的家族群組看到甲○○、被
    告及其他親戚在餐廳聚餐的照片；嗣於110年7、8月間，我
    有向甲○○確認其是否在外與其他女性交往，當時其表示曾和
    一位阿姨一起出去，但已經沒有在一起了；此時我還不知道
    那位阿姨是否為被告，是其後被告向甲○○借款，我才知道一
    直和甲○○在一起的阿姨就是被告；然除此之外，我只有一次
    在原告傳送的照片中看到被告與甲○○一同購物的合照，其餘
    的往來情形都沒有自己見聞過等語（見本院卷第92頁反面至
    第93頁反面）。證人即原告之姊丙○○則證稱：我與甲○○原本
    會在通訊軟體互相傳送早安貼圖，嗣後甲○○有一段時間沒有
    傳送，我向原告探詢，原告就表示其懷疑甲○○有小三，並稱
    甲○○有時假日以進香為由不知去向，有時戶頭出現大筆金錢
    支出，其後，原告還從家族群組看到甲○○與小三出遊、參加
    聚餐的照片，及在臉書上發現甲○○與小三一起外出買衣服等
    等；嗣後甲○○有傳訊息給我，說他犯了錯，要我轉告原告其
    願意承擔後果；另原告曾打電話給我，向我說甲○○將本院卷
    第9頁的紙條貼在原告娘家門口；但我不認識被告，甲○○與
    被告的往來情形都是原告告訴我的等語（見本院卷第93頁反
    面至第94頁反面）。由上開證述，乙○○雖稱甲○○有向其自承
    和被告「一起出去」、「在一起」，但此等用語所指涉之行
    為內涵尚屬不明，仍無從認定被告與甲○○之交往情形有達於
    侵害配偶權之程度。此外，證人等對於被告與甲○○間往來情
    形之認識，或係基於原告之轉述，或係基於原告所提供之上
    述照片，均非親身見聞其等有何親密交往之行為，自不足以
    與上開客觀事證互為勾稽，以證明原告主張之侵權行為事實
    。
四、綜上所述，原告主張被告有上開侵害配偶權之行為，尚屬無
    法證明，其依侵權行為之法律關係請求被告給付如其聲明所
    示之慰撫金，為無理由，應予駁回。
五、本件結論已臻明確，兩造其餘攻擊防禦方法及所提證據，經
    審酌均不至影響判決結果，故不逐一論述。
六、訴訟費用負擔之依據：民事訴訟法第78條。　　　　　
中　　華　　民　　國　　111 　年　　5 　　月　　31　　日
                  桃園簡易庭  法  官  陳逸倫
以上為正本係照原本作成。
如不服本判決，應於送達後20日內，向本院提出上訴狀並表明上
訴理由，如於本判決宣示後送達前提起上訴者，應於判決送達後
20日內補提上訴理由書（須附繕本）。
如委任律師提起上訴者，應一併繳納上訴審裁判費。   
中　　華　　民　　國　　111 　年　　5 　　月　　31　　日
                              書記官  潘昱臻